【裁判字號】    97,易,475
【裁判日期】    970320
【裁判案由】    竊盜
【裁判全文】
臺灣板橋地方法院刑事判決               97年度易字第475號
公  訴  人  臺灣板橋地方法院檢察署檢察官
被      告  乙○○
上列被告因竊盜案件，經檢察官提起公訴（97年度偵字第1386號
），因被告為有罪陳述，經本院聽取當事人意見後，以裁定依簡
式審判程序獨任審判，本院判決如下：
    主  文
乙○○犯竊盜罪，處拘役貳拾日，如易科罰金，以新臺幣壹仟元
折算壹日；又犯竊盜罪，處拘役貳拾日，如易科罰金，以新臺幣
壹仟元折算壹日；又犯竊盜罪，處拘役貳拾日，如易科罰金，以
新臺幣壹仟元折算壹日；又犯竊盜罪，處拘役貳拾日，如易科罰
金，以新臺幣壹仟元折算壹日；又犯攜帶兇器竊盜罪，處有期徒
刑陸月，如易科罰金，以新臺幣壹仟元折算壹日，扣案之美工刀
壹支，沒收。上開拘役刑部分，應執行拘役柒拾日，如易科罰金
，以新臺幣壹仟元折算壹日。
    事  實
一、乙○○曾於民國94年間，因犯竊盜罪，經臺灣屏東地方法院
    判處拘役20日，如易科罰金，以銀元3 百元折算1 日確定，
    95年6月6日執行完畢。
二、乙○○猶不知悔改，意圖為自己不法之所有，先後基於竊盜
    之犯意，分別為下列之竊盜行為：
    (一)乙○○於96年11月某日白晝，以開啟未上鎖大門之方式，
      潛入甲○○所有、以倉庫用途使用、無人居住之臺北縣永
      和市○○路14巷14號1 樓建物內（其無故侵入建築物部分
      ，未據告訴、起訴，下同），徒手竊取甲○○所有之水龍
      頭、零件、鷹架等物，得手後換取現金。
    (二)乙○○於96年11月某日白晝，以同一方式，潛入上開建物
      內，徒手竊取甲○○所有之80平方電線，得手後換取現金
      。
    (三)乙○○於96年11月某日白晝，以同一方式，潛入上開建物
      內，徒手竊取甲○○所有之電纜線，得手後換取現金。
    (四)乙○○於96年11月下旬某日白晝，以同一方式，潛入上開
      建物內，徒手竊取甲○○所有之絞牙機1 台、水泥攪拌機
      1 台，得手後換取現金。
    (五)乙○○於96年12月9 日17時30分許，持客觀上可供兇器使
      用之美工刀1 支，以同一方式，潛入上開建物內，以利用
      所攜帶之美工刀切開屋內屬甲○○所有之電纜線之塑膠外
      殼（毀損部分未據告訴、起訴），抽出內中之銅線之方式
      ，接續竊得銅線11捆、白扁線1 捆，將該等物品置於自己
      實力支配之下而得手，迨至當日21時40分許，甲○○因鄰
      居通知上開建物內有異狀，趕至上址，當場發覺乙○○藏
      身在內，嗣並發現現場乙○○原藏身處置有上開銅線11捆
      、白扁線1 捆及美工刀1 支，即報警處理，經警得扣得上
      開贓證物。
三、案經臺北縣政府警察局永和分局報由臺灣板橋地方法院檢察
    署檢察官偵查起訴。
    理  由
一、被告乙○○於警詢、偵查、本院審理時對於前揭事實均坦承
    不諱，並經證人即被害人甲○○於警詢證述及於偵查中結證
    明確，且有扣案之美工刀1 支，及卷附之搜索扣押筆錄、扣
    押物品目錄表各1 份、顯示查獲扣案之美工刀1 支、銅線12
    捆、白扁線1 捆之照片5 幀、被害人甲○○於警局領回失竊
    物品所出具之贓物認領保管單1 紙在卷可資佐證。本件事證
    明確，被告前揭竊盜犯行，均洵堪認定。
二、論罪科刑部分：
    (一)核事實欄二(一)至(四)所示之被告竊行，均係犯刑法第320 條
      第1 項之普通竊盜罪。
    (二)按刑法竊盜罪所保護之法益乃各個人對其所管領動產之支
      配力，故刑法竊盜罪係以「竊取他人動產」為犯罪構成要
      件之客觀要素，「竊取」云者，指以和平手段，違反持有
      人之意思，排除其對物之支配，移歸自己或第三人實力支
      配之下之義，此在同法第321 條之加重竊盜罪亦然。換言
      之，竊盜罪既遂、未遂之區別，應以行為人已否將所竊之
      物移置於自己實力支配之下為標準，至於行為人是否已將
      竊得之物攜離盜所或該物是否已在行為人得自由處分之狀
      態，則非所問。查：本件被告係於96年12月9 日17時30分
      許，持扣案之美工刀1 支，進入上開建物內，以所攜帶之
      美工刀接續切開屋內堆置之電纜線之塑膠外殼，抽出內中
      之銅線，嗣於當日21時40分許為甲○○在上址發現時，被
      告以上述方式已取得銅線11捆及另有白扁線1 捆，置於上
      址，欲攜離現場之事實，為被告於警詢及偵查中自承在卷
      （見偵查卷第10、35頁），證人甲○○於警詢中亦證實在
      發現被告藏身之處，發現扣案之銅線、白扁線之事實（見
      偵查卷第14頁），則該等銅線、白扁線顯已置於被告實力
      支配之下，被告此部分竊取行為應屬既遂。又按刑法第32
      1 條第1 項第3 款之攜帶兇器竊盜罪，係以行為人攜帶兇
      器竊盜為其加重條件，此所謂兇器，其種類並無限制，凡
      客觀上足對人之生命、身體、安全構成威脅，可供兇器使
      用之物均屬之，且祇須著手行竊之時有攜帶此種具有危險
      性之兇器為已足，並不以攜帶之初有行兇之意圖為必要。
      查：被告於為事實欄二(五)所示之竊行時所攜帶之美工刀1
      支，屬金屬材質，有照片在卷可證，且於作案時能用以切
      開電纜線塑膠外殼，該美工刀在客觀上自具有危險性，持
      以行竊，足以對人之身體、生命、安全構成威脅，應屬兇
      器。綜上，核被告所為事實欄二(五)所示之竊行，係犯刑法
      第321 條第1 項第3 款之攜帶兇器竊盜罪。公訴人起訴事
      實一方面認被告竊取銅線11綑、白扁線1 綑，另一方面卻
      以被告於以美工刀剝除電線（應係電纜線之誤）外殼時適
      為甲○○發現而未得手，認被告此部分行為係屬未遂云云
      ，實係忽略其起訴事實所記載之銅線11捆，係被告於96
      年12月9 日17時30分許至當日21時40分許止，接續在上址
      以美工刀切開電纜線抽出內中銅線所得之結果，尚有未當
      。
    (三)被告所為前揭五次竊盜行為，行為時間互異，應分論併論
      。
    (四)爰審酌被告有如事實欄一所示之竊盜前科，有臺灣高等法
      院被告前案紀錄表在卷可考，其有該次犯案經判刑之紀錄
      ，猶不知悔改，再為本案犯行，被告本件竊盜犯罪之手段
      ，竊取財物之價值，被告犯後坦承之態度，及其年紀尚輕
      等一切情狀，分別量處如主文所示之宣告刑，並諭知各宣
      告刑之易科罰金折算標準，併定如主文所示之各拘役刑之
      應執行刑及其易科罰金折算標準。
    (五)扣案之美工刀1 支，係屬被告所有供其為事實欄二(五)所示
      竊行之用，為被告自承在卷，依刑法第38條第1 項第2 款
      規定，宣告沒收。
據上論斷，應依刑事訴訟法第284 條之1 、第273 條之1 第1 項
、第299 條第1 項前段，刑法第320 條第1 項、第321 條第1 項
第3款 、第41條第1 項前段、第51條第6 款，刑法施行法第1 條
之1第1項、第2 項前段，判決如主文。
本案經檢察官陳盈錦到庭執行職務。
中    華    民    國    97    年    3     月    20    日
                  刑事第二庭    法  官  王復生
以上正本證明與原本無異
如不服本判決應於送達後10日內向本院提出上訴狀
                                書記官  陳秀慧
中    華    民    國    97    年    3     月    20     日
附錄本案論罪科刑法條全文：
中華民國刑法第320條
（普通竊盜罪、竊佔罪）
意圖為自己或第三人不法之所有，而竊取他人之動產者，為竊盜
罪，處 5 年以下有期徒刑、拘役或 5 百元以下罰金。
意圖為自己或第三人不法之利益，而竊佔他人之不動產者，依前
項之規定處斷。
前二項之未遂犯罰之。
中華民國刑法第321條
（加重竊盜罪）
犯竊盜罪而有左列情形之一者，處六月以上、五年以下有期徒刑
：
一、於夜間侵入住宅或有人居住之建築物、船艦或隱匿其內而犯
    之者。
二、毀越門扇、牆垣或其他安全設備而犯之者。
三、攜帶兇器而犯之者。
四、結夥三人以上而犯之者。
五、乘火災、水災或其他災害之際而犯之者。
六、在車站或埠頭而犯之者。
前項之未遂犯罰之。


司法院資訊處製作；財團法人民間司法改革基金會備份。
